【裁判字號】    98,訴,86
【裁判日期】    980225
【裁判案由】    違反毒品危害防制條例
【裁判全文】
臺灣屏東地方法院刑事判決                98年度訴字第86號
公  訴  人  臺灣屏東地方法院檢察署檢察官
被      告  甲○○
                    （現因另案於屏東監獄竹田分監執行中）
上列被告因違反毒品危害防制條例案件，經檢察官提起公訴（97
年度毒偵字第2272號），嗣被告於本院準備程序進行中先就被訴
事實為有罪之陳述，本院告知被告簡式審判程序之旨，並聽取當
事人之意見後，裁定改由受命法官獨任依簡式審判程序審理，本
院判決如下：
    主  文
甲○○施用第一級毒品，累犯，處有期徒刑壹年陸月，扣案之注
射針筒貳支均沒收銷燬之。
    事  實
一、甲○○曾於民國92年間因施用毒品案件，經本院以92年度毒
    聲字第1767號裁定送觀察勒戒後，認無繼續施用傾向，於93
    年1 月16日，由臺灣屏東地方法院檢察署檢察官以92年度毒
    偵字第2012號、93年毒偵字第39號不起訴處分確定。嗣於93
    、94年間又分別因施用毒品、竊盜、偽造文書、違反洗錢防
    制法等案件，分別經本院以93年度訴字第655 號判決、93年
    度易字第496 號判決、臺灣嘉義地方法院以93年度嘉簡字第
    1166號判決、本院以94年度訴字第605 號判決判處有期徒刑
    1 年、1 年6 月、6 月、3 月確定，上開徒刑並再經本院以
    95年度聲字第855 號裁定定應執行刑為3 年2 月確定，而於
    95年12月27日縮短刑期假釋出監，並於96年11月25日縮刑期
    滿未經撤銷假釋以已執行完畢論。詎仍未戒除吸食毒品之惡
    習，復基於施用第一級毒品海洛因之犯意，於97年10月26日
    24時許，在屏東縣萬丹鄉○○村○○路89號住處內，以注射
    針筒摻水注射之方式，施用第一級毒品海洛因1 次。嗣為警
    於同年月27日7 時30分許，在上址前，因行跡可疑為警盤查
    ，並見其右手手背上有注射毒品之痕跡疑有施用毒品而查獲
    ，並經其同意在上址1 樓搜索扣得已注射第一級毒品海洛因
    之針筒2 支（起訴書誤載為在其身上查獲已注射海洛因過之
    針筒1 支）。
二、案經屏東縣警察局屏東分局報請臺灣屏東地方法院檢察署檢
    察官偵查起訴。
    理  由
壹、程序部份
一、按除被告所犯為死刑、無期徒刑、最輕本刑為3 年以上有期
    徒刑之罪或高等法院管轄第一審案件者外，於法院行準備程
    序進行中，被告先就被訴事實為有罪之陳述時，審判長得告
    知被告簡式審判程序之旨，並聽取當事人、代理人、辯護人
    及輔佐人之意見後，裁定進行簡式審判程序；且受命法官行
    準備程序，與法院或審判長有同一之權限；又簡式審判程序
    之證據調查，不受刑事訴訟法第159 條第1 項、第161 條之
    2 、第161 條之3 、第163 條之1 及第164 條至第170 條規
    定之限制，刑事訴訟法第273 條之1 第1 項、第279 條第2
    項前段、第273 條之2 分別定有明文。被告所為係犯死刑、
    無期徒刑、最輕本刑為3 年以上有期徒刑以外之罪，其於準
    備程序中就被訴事實為有罪之陳述，經受命法官告知簡式審
    判程序之旨，並聽取公訴人、被告之意見後，本院合議庭認
    為適宜由受命法官獨任進行簡式審判程序，依刑事訴訟法第
    273 條之1 第1 項規定，裁定由受命法官獨任進行簡式審判
    程序，合先敘明。
貳、實體部分
一、訊據被告甲○○對於上揭犯罪事實均坦承不諱，復查：
（一）經警於查獲被告當日10時30分所採之尿液送驗結果，係呈
      嗎啡陽性反應，此有屏東縣政府警察局屏東分局毒品案件
      涉嫌人尿液採證編號姓名對照表、台灣檢驗科技股份有限
      公司97年11月11日編號KH2008A0000000號濫用藥物尿液檢
      驗報告各1 份在卷可稽。
（二）此外，本件尚有注射針筒2 支扣案可稽，又該等物品經送
      鑑定，亦確認其上均含有第一級毒品海洛因之殘留，此有
      甲基安非他命、搖頭丸/ 海洛因、嗎啡簡易快速篩檢試劑
      使用說明書1 紙與照片1 張附卷可參，核與被告施用本件
      第一級毒品海洛因所使用之物相符，益見被告確有施用第
      一級毒品海洛因無誤。
（三）再查被告曾於92年間因施用毒品案件，經本院以92年度毒
      聲字第1767號裁定送觀察勒戒後，認無繼續施用傾向，於
      93年1 月16日，由臺灣屏東地方法院檢察署檢察官以92年
      度毒偵字第2012號、93年毒偵字第39號不起訴處分確定之
      事實，有臺灣高等法院被告全國前案紀錄表1 份在卷可按
      。是被告於觀察勒戒釋放後5年 內再犯施用毒品之罪甚明
      。
（四）綜上所述，被告前曾犯施用毒品，且於觀察、勒戒執行完
      畢釋放後，5 年內再犯本件施用毒品，事證應屬明確，其
      犯行應堪認定。
二、查海洛因屬毒品危害防制條例第2 條第2 項第1 款所規定之
    第一級毒品，核被告所為，係犯毒品危害防制條例第10條第
    1 項施用第一級毒品罪。被告持有毒品，復進而施用，其持
    有毒品之低度行為，為施用毒品之高度行為所吸收，不另論
    罪。被告於93、94年間分別因施用毒品、竊盜、偽造文書、
    違反洗錢防制法等案件，分別經本院以93年度訴字第655 號
    判決、93年度易字第496 號判決、臺灣嘉義地方法院以93年
    度嘉簡字第1166號判決、本院以94年度訴字第605 號判決判
    處有期徒刑1 年、1 年6 月、6 月、3 月確定，上開徒刑並
    再經本院以95年度聲字第855 號裁定定應執行刑為3 年2 月
    確定，而於95年12月27日縮短刑期假釋出監，並於96年11月
    25日縮刑期滿未經撤銷假釋以已執行完畢論一情，有臺灣高
    等法院被告全國前案紀錄表1 份在卷可憑，於5 年內故意再
    犯有期徒刑以上之本件，應依刑法第47條第1 項規定，論以
    累犯，並依法加重其刑。爰審酌被告雖於犯後即能坦承犯行
    ，而其施用毒品行為於本質上係屬自我戕害行為，反社會性
    之程度應屬較低；惟施用毒品，不僅足以戕害其個人身心，
    且極易滋生其他犯罪，惡化治安甚重，嚴重損及公益，且被
    告前經觀察勒戒之處遇助其戒除毒品，竟再為本件施用毒品
    犯行，顯見其不思悔改，自制力亦顯不佳，以及斟酌其先前
    已有多次因施用毒品經法院判刑之紀錄（最近一次乃於97年
    間經本院以97年度訴字第767 號判決判處有期徒刑1 年4 月
    確定）等一切情狀，酌情量處如主文所示之刑，以資懲儆。
三、扣案之注射針筒2 支，經鑑定結果，含有第一級毒品海洛因
    之殘留，此有甲基安非他命、搖頭丸/ 海洛因、嗎啡簡易快
    速篩檢試劑使用說明書1 紙與照片1 張附卷可參（見警卷第
    24、27頁），因客觀上均已無法與殘留之海洛因完全析離，
    應視同毒品，依毒品危害防制條例第18條第1 項前段之規定
    沒收銷燬之。
據上論斷，應依刑事訴訟法第273 條之1 第1 項、第299 條第1
項前段，毒品危害防制條例第10條第1 項、第18條第1 項前段，
刑法第11條、第47條第1 項，判決如主文。
本件經檢察官邱呂凱到庭執行職務。
中    華    民    國    98    年    2     月    25    日
                  刑事第一庭    法  官  羅培毓
以上正本證明與原本無異。
如不服本判決應於收受本判決送達後十日內向本院提出上訴書狀
，其未敘述上訴理由者，並得於提起上訴後十日內向本院補提理
由書狀（均須按他造當事人之人數附繕本）「切勿逕送上級法院
」
中    華    民    國    98    年    2     月    25    日
                               書記官  呂坤宗
附錄本判決論罪科刑法條：
毒品危害防制條例第10條第1項
施用第一級毒品者，處六月以上五年以下有期徒刑。


司法院資訊處製作；財團法人民間司法改革基金會備份。
